【裁判字號】    92,訴,2231
【裁判日期】    921110
【裁判案由】    毒品危害防制條例
【裁判全文】
臺灣高雄地方法院刑事判決                        九十二年度訴字第二二三一號
    公  訴  人  臺灣高雄地方法院檢察署檢察官
    被      告  乙○○
右列被告因違反毒品危害防制條例案件，經檢察官提起公訴（九十二年度毒偵緝字第
四四八號），被告於本院準備程序進行中，就被訴事實為有罪之陳述，經本院告知簡
式審判程序意旨，並聽取公訴人及被告之意見後，本院合議庭裁定依簡式審判程序審
理，本院判決如左：
    主  文
乙○○連續施用第一級毒品，處有期徒刑捌月，扣案殘留有海洛因之香煙半支、注射
針筒壹支、夾鏈帶壹個、塑膠鏟子參支均沒收銷燬之。又連續施用第二級毒品，處有
期徒刑肆月，扣案殘留有安他非命之吸食器壹組沒收銷燬之。應執行有期徒刑拾月，
扣案殘留有海洛因之香煙半支、注射針筒壹支、夾鏈帶壹個、塑膠鏟子參支及殘留有
安非他命之吸食器壹組均沒收銷燬之。
    事  實
一、乙○○前因施用毒品案件，經本院九十一年度毒聲字第一八六五號裁定送觀察、
    勒戒後，認無繼續施用毒品之傾向，業經臺灣高雄地方法院檢察署檢察官於民國
    九十一年四月二十三日，以九十一年度毒偵字第一五五五號不起訴處分確定。嗣
    乙○○復基於概括犯意，自九十二年四月二十七日起至同年六月十七日下午五時
    許，連續在其位於高雄縣梓官鄉○○○路九十六巷四號住處，施用第一級毒品海
    洛因及第二級毒品安非他命多次，為警分別於(1)九十二年四月二十七日下午三時
    許，在高雄縣燕巢鄉尖山村和尚巷九十二號查獲；(2)同年五月二十六日下午三時
    許，在高雄縣大社鄉○○路與中正路口處查獲，並扣得殘留有海洛因之香煙半支
    及注射針筒一支；(3)同年六月十八日晚間七時四十分許，在高雄縣梓官鄉○○○
    路九六巷四號住處查獲，並扣得殘留有海洛因之夾鏈帶一個、塑膠鏟子三支及殘
    留有安非他命之吸食器一組，前開三次查獲時，經警採集尿液送驗後，均呈嗎啡
    、安非他命陽性反應，嗣乙○○前開施用毒品犯行，經本院九十二年度毒聲字第
    三一一○號裁定送觀察、勒戒後，認有繼續施用毒品之傾向。
二、案經高雄縣警察局岡山、仁武分局報請臺灣高雄地方法院檢察署檢察官偵查起訴
    。
    理  由
一、右揭犯罪事實，業據被告乙○○於本院審理時坦白承認（詳本院卷第七二頁），
    核與其前後三次為警查獲時，經採集其尿液送驗，結果分別呈嗎啡、安非他命陽
    性反應相符，此有高雄縣政府衛生局出具之煙毒尿液檢驗成績書三紙在卷可稽，
    另被告於前開(2)(3)之時地為警查獲時，扣案之香煙半支、注射針筒一支及夾鏈帶
    一個、塑膠鏟子三支、吸食器一組，經送驗後，其中香煙半支、注射針筒一支、
    夾鏈帶一個及塑膠鏟子三支，均呈海洛因陽性反應，而吸食器一組則呈安非他命
    陽性反應，亦有高雄醫學大學附設中和紀念醫院出具之檢驗報告五紙附卷可憑（
    見本院卷第二八、二九、五二、五三、四九頁），足認被告前揭自白應與事實相
    符，而堪以採信。
二、次查被告前因施用毒品案件，經本院九十一年度毒聲字第一八六五號裁定送觀察
    、勒戒後，認無繼續施用毒品之傾向，業經臺灣高雄地方法院檢察署檢察官於九
    十一年四月二十三日以九十一年度毒偵字第一五五五號不起訴處分確定等情，此
    有臺灣高等法院被告全國前案紀錄表在卷可稽，而被告因本案施用第一、二級毒
    品海洛因、安非他之犯行，復經本院九十二年度毒聲字第三一一○號裁定送觀察
    勒戒後，認有繼續施用毒品之傾向，亦有前開臺灣高等法院被告全國前案紀錄表
    及臺灣高雄看守所附設勒戒處所九十二年七月十四日高所坤勒字第一六八八號函
    附有無繼續施用毒品傾向證明書一紙在卷足憑，是被告於前開不起訴處分後五年
    內再犯本件施用第一、二級毒品海洛因、安非他命之犯行，洵堪認定，自應依法
    論科。
三、核被告所為，係犯毒品危害防制條例第十條第一項、第二項施用第一級毒品及第
    二級毒品罪。被告分別持有第一級毒品、第二級毒品之低度行為，各為其進而施
    用之高度行為所吸收，均不另論罪。被告先後多次施用第一、二級毒品之行為，
    時間緊接，觸犯構成要件相同之罪，顯係基於概括犯意為之，應依連續犯之規定
    論以一罪，並加重其刑。又被告所犯上開二罪，犯意各別，罪名不同，應分論併
    罰之。爰審酌被告前因施用毒品經觀察勒戒後，仍未能戒除毒癮，足認其依賴毒
    品已深，惟念其犯後坦承犯行，且所犯之罪係自戕行為等一切情狀，分別量處如
    主文所示之刑，並定其應執行刑，以資懲戒。扣案之香煙半支、注射針筒一支、
    夾鏈帶一個、塑膠鏟子三支經鑑定均呈海洛因陽性反應，吸食器一組則呈安非他
    命陽性反應，而前開香煙、注射針筒、夾鏈帶、塑膠鏟子及吸食器均與海洛因、
    安非他命無法剝離，均應依毒品危害防制條例第十八條第一項前段之規定，諭知
    沒收銷燬之。
據上論斷，應依刑事訴訟法第二百七十三條之一第一項、第二百九十九條第一項前段
，毒品危害防制條例第十條第一項、第二項、第十八條第一項前段，刑法第十一條前
段、第五十六條、第五十一條第五款，判決如主文。
本案經檢察官甲○○到庭執行職務。
中    華    民    國    九十二    年      十一    月        十        日
                                  臺灣高雄地方法院刑事第九庭
                                      法  官    吳為平
右正本證明與原本無異。
如不服本判決，應於判決送達後十日內，向本院提出上訴狀。
                                      書記官    曾秀鳳
中    華    民    國    九十二    年      十一    月        十二      日
附錄論罪科刑法條：
毒品危害防制條例第十條
施用第一級毒品者，處六月以上五年以下有期徒刑。
施用第二級毒品者，處三年以下有期徒刑。


司法院資訊處製作；財團法人民間司法改革基金會備份。
